臺灣澎湖地方法院刑事裁定
111年度聲字第63號
聲  請  人  臺灣澎湖地方檢察署檢察官
受  刑  人  李孟璋
上列聲請人因受刑人數罪併罰有二裁判以上，聲請定其應執行之
刑（111年度執聲字第64號），本院裁定如下：
    主  文
李孟璋犯如附表所示之各罪，應執行有期徒刑貳年陸月。
    理  由
一、聲請意旨略以：受刑人李孟璋前因竊盜等罪，經判決確定如
    附表所示之刑，應依刑法第53條及第51條第5款，定其應執
    行之刑，經受刑人請求，爰依刑事訴訟法第477條第1項規定
    聲請裁定等語。
二、按二裁判以上所宣告之數罪，均在裁判確定前所犯者，應依
    刑法第51條之規定，定其應執行之刑，刑法第53條定有明文
    ；另數罪併罰，應依分別宣告其罪之刑為基礎，定其應執行
    刑，此觀刑法第51條規定自明，故一裁判宣告數罪之刑，雖
    曾經定其執行刑，但如再與其他裁判宣告之刑定其執行刑時
    ，前定之執行刑當然失效，仍應以其各罪宣告之刑為基礎，
    定其執行刑，不得以前之執行刑為基礎，以與後裁判宣告之
    刑，定其執行刑。再按，法律上屬於自由裁量事項，尚非概
    無法律性之拘束，在法律上有其外部界限及內部界限。前者
    法律之具體規定，使法院得以具體選擇為適當裁判，此為自
    由裁量之外部界限。後者法院為自由裁量時，應考量法律之
    目的，法律秩序之理念所在，此為自由裁量之內部界限。法
    院為裁判時，二者均不得有所踰越。在數罪併罰而有二裁判
    以上，應定其應執行刑之案件，法院所為刑之酌定，固屬自
    由裁量事項，然對於法律之內、外部界限，仍均應受其拘束
    （最高法院91年度台非字第32號及92年度台非字第187號判
    決參照）。
三、查本件受刑人所犯如附表所示之罪，業經先後判處各如附表
    所示之刑，並於如附表所示之日期分別確定在案，有臺灣高
    等法院被告前案紀錄表及如附表所示判決影本各1份在卷可
    稽，茲受刑人具狀請求檢察官聲請定其應執行之刑（見本院
    卷第7至8頁），本院審核認聲請為正當，應定其應執行之刑
    。又受刑人所犯如附表編號1至7所示之罪，固經臺灣高雄地
    方法院以108年度聲字第1586號裁定定應執行刑為有期徒刑1
    年8月確定；惟參照前揭說明，受刑人既有附表編號1至8所
    示之8罪應定執行刑，則前開所定之應執行刑即當然失效，
    本院自可更定該8罪之應執行刑。是本院定其應執行刑，不
    得逾越刑法第51條第5 款所定法律之外部界限，即不得重於
    附表編號1至8所示8罪之總和，亦應受內部界限之拘束，即
    不得重於附表編號1至7所定執行刑，再加計附表編號8之有
    期徒刑之總和。準此，受刑人所犯如附表所示之8罪，所處
    各如附表所示之刑，定其應執行刑如主文所示。
四、依刑事訴訟法第477條第1項，刑法第50條第2項、第53條、
    第51條第5款，裁定如主文。
中　　華　　民　　國　　111 　年　　9 　　月　　13　　日
　　　　　　　　　刑事庭  法　官　王偉為
以上正本證明與原本無異。
如不服本裁定，應於送達後5日內，向本院提出抗告狀。
因疫情而遲誤不變期間，得向法院聲請回復原狀。
中　　華　　民　　國　　111 　年　　9 　　月　　13　　日
      　　　　　　　　　　書記官　莊心羽
附表：
編 號 罪  名   宣告刑  犯罪日期       最後事實審         確定判決   備  註     法院、案號  判決日期 法院、案號  確定日期  1 施用第一級毒品 有期徒刑7月 106 年8 月11日為警採尿時回溯96小時內某時 臺灣高雄地方法院106 年度審訴字第1632號 107.5.3 臺灣高雄地方法院106 年度審訴字第1632號 107.5.3 編號1至7 之罪曾經臺灣高雄地方法院以108年度聲字第1586號裁定定應執行有期徒刑1年8月（高雄地檢108年度執更字第1951號執行畢） 2 施用第二級毒品 有期徒刑2月，如易科罰金，以新臺幣1 千元折算1 日 106.8.7 臺灣高雄地方法院106 年度審訴字第1632號 107.5.3 臺灣高雄地方法院106 年度審訴字第1632號 107.5.3  3 施用第二級毒品 有期徒刑3月，如易科罰金，以新臺幣1 千元折算1 日 106.12.18 臺灣屏東地方法院107年度簡字第495 號 107.4.23 臺灣屏東地方法院107年度簡字第495 號 107.5.16  4 施用第一級毒品 有期徒刑6月，如易科罰金，以新臺幣1 千元折算1 日 107.4.1 臺灣屏東地方法院107年度簡字第1347號 107.8.30 臺灣屏東地方法院107年度簡字第1347號 107.10.9  5 施用第二級毒品 有期徒刑2月，如易科罰金，以新臺幣1 千元折算1 日 107.4.1 臺灣屏東地方法院107年度簡字第1347號 107.8.30 臺灣屏東地方法院107年度簡字第1347號 107.10.9  6 施用第二級毒品 有期徒刑2月，如易科罰金，以新臺幣1 千元折算1 日 107.4.29 臺灣屏東地方法院107年度簡字第1347號 107.8.30 臺灣屏東地方法院107年度簡字第1347號 107.10.9  7 詐欺 有期徒刑4月，如易科罰金，以新臺幣1 千元折算1 日 104.3.2 臺灣高雄地方法院108 年度易緝字第4 號 108.4.8 臺灣高雄地方法院108 年度易緝字第4號 108.5.7  8 加重竊盜 有期徒刑1年 107.2.11 臺灣澎湖地方法院109年度易字14號 110.2.4 臺灣澎湖地方法院109年度易字14號 110.3.30 澎湖地檢110年度執字第127號（發監執行）